【裁判字號】    95,訴,66
【裁判日期】    950310
【裁判案由】    搶奪等
【裁判全文】
臺灣新竹地方法院刑事宣示判決筆錄        95年度訴字第66號
聲  請  人  臺灣新竹地方法院檢察署檢察官
被      告  丙○○
                    （現另案於臺灣新竹監獄執行中）
            子○○
                    （
共      同
指定辯護人  本院公設辯護人甲○○
上列被告因搶奪等案件，經檢察官提起公訴（九十四年度偵字第
五五一三、六五一二號）後，聲請改依協商程序而為判決，本院
於中華民國九十五年三月十日下午四時在本院刑事第九法庭宣示
判決，出席職員如下：
法官起立朗讀判決主文、犯罪事實要旨、處罰條文、附記事項，
及告以上訴限制、期間並提出上訴狀之法院，且諭知記載其內容
：
一、主  文：
    丙○○收受贓物，處有期徒刑肆月；又共同連續意圖為自己
    不法之所有，而搶奪他人之動產，處有期徒刑壹年捌月。應
    執行有期徒刑壹年拾月。
    子○○共同連續意圖為自己不法之所有，而搶奪他人之動產
    ，累犯，處有期徒刑貳年。
二、犯罪事實要旨：
（一）丙○○前曾因違反毒品危害防制條例案件，經法院判處有
      期徒刑三年十月確定後，執行至民國九十三年十二月十五
      日假釋出監，其後復撤銷假釋，現執行殘刑中（未構成累
      犯）。子○○前有違反麻醉藥品管理條例、動產擔保交易
      法、肅清煙毒條例等前科，最近一次則因偽造文書、竊盜
      、贓物等案件，分別經法院判處有期徒刑一年、四月、三
      月及六月，並經定應執行刑為有期徒刑一年九月，於九十
      三年十一月十三日縮刑期滿執行完畢。
（二）丙○○明知綽號「阿民」之真實年籍姓名不詳之成年男子
      交付之車牌號碼FAC－416號重型機車並無行照，來源可疑
      ，應屬贓物（為辜世偉所有、庚○○管領使用，於九十四
      年十月五日十九時許在新竹市○○路九八號前失竊），竟
      於九十四年十月七日傍晚某時，在新竹市○○路上之「唐
      老鴨」電動玩具店前收受該機車，並於同日十時許，騎乘
      上開機車搭載不知情之湯宏仁（業經不起訴處分），行經
      新竹市○○路○段與中山路口時為警所獲，並扣得上開機
      車（已發還被害人庚○○）。
（三）子○○基於意圖為自己不法所有之概括犯意，先於九十四
      年十一月二十五日十八時三十分許，騎乘車號不詳之機車
      在新竹市○○路二一八號前，車尾戊○○，並趁其不備之
      際，由其身後搶奪皮包一只（內有現金三千餘元、身份證
      、信用卡、健保卡、提款卡、印鑑、項鍊、手鍊、行動電
      話等物），得手後逃逸；並於五分鐘後即同日十八時三十
      五分許，在新竹市○○路九五巷三民國中前，復著手欲以
      相同手法搶奪乙○○皮包時，因乙○○反抗而未得逞。
（四）子○○承前搶奪之概括犯意，並與丙○○共同基於意圖為
      自己不法所有之概括犯意聯絡及行為分擔，二人於附表所
      示之時、地，由丙○○騎乘向友人借得之車號BXC－130號
      重型機車，搭載子○○尋找目標，並由子○○趁如附表所
      示之各被害人不及防備之際，連續自後搶得被害人等如附
      表所示之財物，得手後由二人將金錢朋分花用（犯罪時、
      地、搶得之財物及犯罪所憑之證據，均如附表所示），皮
      包或證件等丟棄路旁。嗣於九十四年十二月九日十六時三
      十分許，丙○○持搶得如附表所示之被害人壬○○之支票
      前往新竹縣竹北市○○○路一六號臺灣銀行欲提示時，為
      警查獲，並循線至子○○位於新竹縣湖口鄉○○村○○路
      五五號住處，查獲子○○，並扣得支票三十張、印章一枚
      、信用卡一張、健保卡一張、台胞證一本、身分證一枚（
      上開物品已發還被害人壬○○）、行動電話晶片卡一枚（
      NPS984G038503，已發還被害人癸○○）、手機一支（
      NOKIA廠牌，已發還被害人己○○）。
三、處罰條文：
    刑法第三百四十九條第一項、刑法第三百二十五條第一項。
四、附記事項：扣案之鑰匙一支，被告丙○○陳稱為其胞兄交付
    ，又無證據證明係被告所有，而被害人亦稱該鑰匙並非原機
    車之鑰匙，是被告雖持該鑰匙啟動上開失竊車輛，惟收受贓
    物行為之本身被告並未利用該鑰匙而為，自亦非供收受贓物
    犯罪所用之物，爰不為沒收之宣告。
五、協商判決除有刑事訴訟法第四百五十四條之四第一項第一款
    於本訊問程序終結前，被告撤銷協商合意或檢察官撤回協商
    聲請者；第二款被告協商之意思非出於自由意志者；第四款
    被告所犯之罪非第四百五十五條之二第一項所定得以協商判
    決者；第六款被告有其他較重之裁判上一罪之犯罪事實者；
    第七款法院認應諭知免刑或免訴、不受理者情形之一，及違
    反同條第二項「法院應於協商合意範圍內為判決；法院為協
    商判決所科之刑，以宣告緩刑或二年以下有期徒刑、拘役或
    罰金為限」之規定者外，檢察官與被告均不得上訴。
六、如有前項得上訴之情形，得自收受宣示判決筆錄送達之日起
    十日內，向本院提出上訴書狀，上訴於第二審法院。
中    華    民    國    95    年    3     月    10    日
                    刑事第五庭
                                     書  記  官  黃旭淑
                                     審判長法官  楊麗文
以上正本證明與原本無異。
中    華    民    國    95    年    3     月    10    日
                                     書  記  官  黃旭淑
附錄本案論罪科刑法條全文：
中華民國刑法第325條第1項
意圖為自己或第三人不法之所有，而搶奪他人之動產者，處 6 月
以上 5 年以下有期徒刑。
中華民國刑法第349條第1項
收受贓物者，處 3 年以下有期徒刑、拘役或 500 元以下罰金。
附表：
┌──┬────┬─────┬───┬───────┬─────────┐
│編號│犯罪時間│ 犯罪地點 │被害人│搶得之財物    │犯罪所憑之證據    │
├──┼────┼─────┼───┼───────┼─────────┤
│ 1  │94年11月│新竹市東門│辛○○│皮包1只（內有 │被告之自白      │
│    │29日14時│街77號前  │      │現金3萬元、禮 │證人即被害人黃麗│
│    │20分    │          │      │券1千元、身份 │  雪於警詢時之證述│
│    │        │          │      │證、汽車駕照、│  (偵6512,P23)    │
│    │        │          │      │健保卡5張。） │                  │
├──┼────┼─────┼───┼───────┼─────────┤
│ 2  │94年12月│新竹市中山│己○○│皮包1只（內有 │被告之警訊自白  │
│    │02日15時│路城隍廟前│      │現金2千9百餘元│被害人己○○於警│
│    │許      │          │      │、身份證、信用│  詢時之指述(偵651│
│    │        │          │      │卡、健保卡、提│  2,P33~34)       │
│    │        │          │      │款卡、印章、鑰│贓物認領保管單1 │
│    │        │          │      │匙、行動電話（│  紙(偵6512,P37)  │
│    │        │          │      │NOKIA廠牌，已 │照片1幀(偵6512,P│
│    │        │          │      │發還）等物品。│  64)             │
│    │        │          │      │）            │                  │
├──┼────┼─────┼───┼───────┼─────────┤
│ 3  │94年12月│新竹市林森│丁○○│皮包1只（GUCCI│被告之警訊自白  │
│    │02日18時│路29號臺灣│      │牌，價值約2萬5│被害人丁○○於警│
│    │45分許  │銀行前    │      │千元），內有現│  詢時之指述及指證│
│    │        │          │      │金1千4百元、小│  被告照片1幀(偵65│
│    │        │          │      │皮夾（GUCCI 牌│  12,P24~25、P58) │
│    │        │          │      │，價值約1萬1千│                  │
│    │        │          │      │8百元）、MP3  │                  │
│    │        │          │      │隨身聽1台、身 │                  │
│    │        │          │      │分證、健保卡、│                  │
│    │        │          │      │衣服（LEVI S廠│                  │
│    │        │          │      │牌）1件。     │                  │
├──┼────┼─────┼───┼───────┼─────────┤
│ 4  │94年12月│新竹縣新豐│癸○○│皮包1只（內有 │被告之警訊自白  │
│    │03日15時│鄉火車站建│      │現金1千1百元、│被害人癸○○於警│
│    │46分許  │興路上    │      │皮夾1只、健保 │  詢時之指述及指證│
│    │        │          │      │卡、數位相機1 │  被告照片1幀(偵65│                      │      │，由後座身穿咖│(偵651            │
│    │        │          │      │台、手機1支及 │  12,P30~31、P56) │
│    │        │          │      │外套1件）。   │贓物認領保管單1 │
│    │        │          │      │              │  紙(偵6512,P36)  │
│    │        │          │      │              │照片1幀(偵6512,P│
│    │        │          │      │              │  63)             │
├──┼────┼─────┼───┼───────┼─────────┤
│ 5  │94年12月│新竹市中華│壬○○│皮包1只（內有 │被告之警訊自白  │
│    │03日21時│路2段火車 │      │現金新台幣約3 │被害人壬○○於警│
│    │10分許  │站前      │      │萬元、美金2百 │  詢時之指述(偵651│
│    │        │          │      │元、人民幣1百 │  2,P22)          │
│    │        │          │      │元、太平洋SO  │贓物認領保管單1 │
│    │        │          │      │GO百貨禮券5千 │  紙(偵6512,P35)  │
│    │        │          │      │元、身份證、台│支票影本30紙(偵6│
│    │        │          │      │胞證、印章、國│  512,P43~52)     │
│    │        │          │      │泰世華銀行白金│照片5幀(偵6512,P│
│    │        │          │      │信用卡1張、手 │  63、65~66)      │
│    │        │          │      │機1支、2把鑰匙│                  │
│    │        │          │      │、電子計算機1 │                  │
│    │        │          │      │台、支票38張。│                  │
│    │        │          │      │）            │                  │
└──┴────┴─────┴───┴───────┴─────────┘


司法院資訊處製作；財團法人民間司法改革基金會備份。
